【裁判字號】    98,家聲,182
【裁判日期】    980527
【裁判案由】    認可離婚
【裁判全文】
臺灣臺南地方法院民事裁定             98年度家聲字第182號
聲  請  人  乙○○
相  對  人  甲○○
上列當事人間聲請認可離婚事件，本院裁定如下：
    主      文
大陸地區廣西壯族自治區合浦縣人民法院西元二００八年（民國
九十七年）十月二十二日所為而於西元二００八年（民國九十七
年）十一月三日生效之（二００八）合民初字第四五０號民事確
定判決應予認可。
程序費用新臺幣壹仟元由相對人負擔。
    理      由
一、按在大陸地區作成之民事確定裁判，不違背臺灣地區公共秩
    序或善良風俗者，得聲請法院裁定認可，臺灣地區與大陸地
    區人民關係條例第74條第1項定有明文。
二、聲請意旨略以：聲請人乙○○（男，民國65年5月21日生，
    臺灣地區人民）與相對人甲○○（女，70年6月20日生，大
    陸地區人民）於94年9月29日在中國廣西省壯族自治區合浦
    縣結婚，95年4月25日在我國辦理結婚登記，嗣因故於97年
    10月22日經中國大陸地區廣西壯族自治區合浦縣人民法院以
    （2008）合民初字第450號民事判決離婚確定，並已於97年
    11月3日生效，因上開大陸地區作成之民事判決，並未違反
    臺灣地區之公共秩序或善良風俗，該判決書及生效證明書，
    復經財團法人海峽交流基金會以（98）南核字第103345號、
    （98）南核字第103346號證明書證明在案，爰依臺灣地區與
    大陸地區人民關係條例第74條第1項，聲請准予認可前揭大
    陸地區所為之民事確定判決，並提出經中國廣西壯族自治區
    合浦縣公證處公證與原本相符之該大陸地區民事判決書、案
    件發生法律效力證明書及財團法人海峽交流基金會證書為證
    。
三、經查：聲請人主張其與相對人於94年9月29日在中國廣西省
    壯族自治區合浦縣結婚，95年4月25日在我國辦理結婚登記
    ，嗣因故於97年10月22日經中國大陸地區廣西壯族自治區合
    浦縣人民法院以（2008）合民初字第450號民事判決離婚確
    定，並已於97年11月3日生效之事實，業經聲請人提出中國
    大陸地區廣西省壯族自治區合浦縣人民法院以（2008）合民
    初字第450號民事判決、案件發生法律效力證明書，業經中
    國廣西省壯族自治區合浦縣公證處及我國財團法人海峽交流
    基金會驗證，有中國廣西省壯族自治區合浦縣公證處（2008
    ）桂合證字第266號、（2007）桂合證字第267號證明書及財
    團法人海峽交流基金會以（97）南核字第103345號、（98）
    南核字第103346號證明證明書各一紙在卷足稽，則該民事判
    決書及案件發生法律效力證明書堪信為真正。次查，上開中
    國大陸地區廣西壯族自治區合浦縣人民法院（2008）合民初
    字第450號民事判決，係就聲請人與相對人間之離婚事件所
    為之裁判，並未違背我國有關離婚事件專屬管轄之規定。又
    其判決內容略以：「原告（即相對人）請求離婚，被告（即
    聲請人）予以同意，因此，對原告的離婚請求，本院予以准
    許。…」等情，核其判決離婚所舉事由，與我國民法第1052
    條第2項規定相符，足認該判決不違背臺灣地區之公共秩序
    或善良風俗。從而，本件聲請，經核尚無不合，應予認可。
四、依臺灣地區與大陸地區人民關係條例第1條後段、第41條第1
    項，非訟事件法第21條第2項、第24條第1項，民事訴訟法第
    78條，裁定如主文。
中    華    民    國    98    年    5     月    27    日
                  家事法庭    法  官  鄭  彩  鳳
上為正本係照原本作成。
如不服本裁定，應於裁定送達後10日內向本院提出抗告狀（附具
繕本），並應繳納抗告費新臺幣1000元。
中    華    民    國    98    年    5     月    27    日
                              書記官  黃  心  怡


司法院資訊處製作；財團法人民間司法改革基金會備份。
